臺灣高等法院高雄分院刑事判決
111年度上訴字第174號
上  訴  人  臺灣高雄地方檢察署檢察官陳俊秀
被      告  陳尹（原名陳禾宜）



上列上訴人因被告傷害案件，不服臺灣高雄地方法院110年度訴
字第387號中華民國110年12月30日第一審判決（起訴案號：臺灣
高雄地方檢察署109年度偵字第21602號），提起上訴，本院判決
如下：
    主  文
上訴駁回。
    理  由
一、本案經本院審理結果，認第一審判決認事用法均無不當，應
    予維持，並引用如附件第一審判決書記載之證據及理由。
二、檢察官上訴意旨以偵查檢察官對於證人丁元鈞之證詞，曾經
    積極向法院請求依據通訊保障及監察法第11條之1第1項規定
    ，提出聲請調取被告陳尹所使用手機門號0000000000、0000
    000000於案發當日之雙向通信紀錄，卻經臺灣高雄地方法院
    以109年12月10日雄院和刑109聲調276字第671號裁定駁回聲
    請，乃公訴檢察官在尊重法院前開判斷之前提下，僅著重在
    證人所得以其親身見聞之事實作為間接證據，建立與犯罪事
    實之關聯性等情，並指摘原判決認定事實之邏輯既不一致，
    對證據資料之採擇亦有所偏頗，難認適當等語。然查，姑不
    論檢察官所舉之證人丁元鈞乃告訴人之子，依其與本案事件
    雙方當事人間之親疏、利害關係，在被告否認曾經致電證人
    、甚至不知其門號之情形下，原審法院著眼於作為證人所稱
    通話事實存在基礎之該筆通訊紀錄應待舉證，原無不合；茲
    以前述證人既為告訴人之子，其所稱受信方受話之門號復可
    具體特定為自己使用之手機所屬，苟有調取雙向通信紀錄以
    為證明之必要，原可依「電信事業用戶查詢通信紀錄作業辦
    法」之規定，向所屬之電信事業業者申請取得並提出。又何
    須捨近求遠，甚至在不能特定其所稱來電者發話所使用門號
    之情形下，反而向法院聲請調取他人門號之通信紀錄以供比
    對、探查。則管轄法院本於對人民基本權之保障而駁回其聲
    請，自無不合。原審法院認為依檢察官所為之舉證，尚不足
    以支撐證人之證詞、不能補強本件告訴人所為之指訴，尤無
    可議。
三、綜上所述，原審因認為不能證明被告犯罪，而為被告陳尹無
    罪之諭知，並無不合。檢察官以前開理由提起上訴，指摘原
    判決不當，請求本院撤銷原判決並予改判，為無理由，應予
    駁回。
據上論斷，應依刑事訴訟法第368條、第373條，判決如主文。
本案經檢察官張志杰提起公訴，檢察官陳俊秀提起上訴，檢察官
蔡國禎到庭執行職務。
中　　華　　民　　國　　111 　年　　6 　　月　　28　　日
                  刑事第八庭    審判長法  官  邱明弘
                       　             法  官  黃宗揚
                                      法  官  陳松檀
以上正本證明與原本無異。
被告不得上訴。
檢察官如不服本判決，如認有刑事妥速審判法第9 條之理由，應
於判決送達後20日內向本院提出上訴狀，其未敘述理由者並應於
提出上訴狀後20日內向本院補提理由書（應附繕本）。
附錄刑事妥速審判法第9 條：
除前條情形外，第二審法院維持第一審所為無罪判決，提起上訴
之理由，以下列事項為限：
一、判決所適用之法令牴觸憲法。
二、判決違背司法院解釋。
三、判決違背判例。
刑事訴訟法第377 條至第379 條、第393 條第1 款規定，於前項
案件之審理，不適用之。
中　　華　　民　　國　　111 　年　　6 　　月　　28　　日
                                      書記官  李佳旻
【附件】
臺灣高雄地方法院刑事判決　　　　　　　110年度訴字第387號
公　訴　人　臺灣高雄地方檢察署檢察官
被　　　告　陳尹（原名陳禾宜）
上列被告因傷害案件，經檢察官提起公訴（109年度偵字第21602
號），本院判決如下：
    主  文
陳尹無罪。
    理  由
一、公訴意旨略以：被告陳尹於民國109 年7 月11日10時許，在
    高雄市○○區○○○路00號2 樓，因故對告訴人丁張束欽心生不
    滿，徒手毆打告訴人之臉部及右肩，致告訴人受有右側臉部
    及右肩挫傷等傷害。因認被告涉犯刑法第277 條第1 項之傷
    害罪嫌等語。
二、按犯罪事實應依證據認定之，無證據不得認定犯罪事實，刑
    事訴訟法第154 條第2 項定有明文。又認定犯罪事實所憑之
    證據，雖不以直接證據為限，間接證據亦包括在內；然而無
    論係直接或間接證據，其為訴訟上之證明，須於通常一般之
    人均不致有所懷疑，而得確信其為真實之程度者，始得據為
    有罪之認定，倘其證明尚未達到此一程度，而有合理性之懷
    疑存在時，即難為有罪之認定（最高法院76年台上字第4982
    號刑事判決意旨參照）。次按，告訴人之告訴係以使被告受
    刑事訴追為目的，是其陳述是否與事實相符，仍應調查其他
    證據以資審認（最高法院52年台上字第1300號判決意旨參照
    ）。而刑事訴訟法第161 條第1 項亦規定，檢察官就被告犯
    罪事實，應負舉證責任，並指出證明之方法，是檢察官對於
    起訴之犯罪事實，應負提出證據及說服之實質舉證責任，倘
    其所提出之證據，不足為被告有罪之積極證明，或其指出證
    明之方法，無從說服法院以形成被告有罪之心證，基於無罪
    推定之原則，自應為被告無罪判決之諭知（最高法院92年度
    台上字第128 號刑事判決參照）。
三、公訴意旨認被告涉有上開罪嫌，無非係以被告之供述、證人
    即告訴人之證述、證人即告訴人之子丁元鈞之證詞、高雄市
    立大同醫院（下稱大同醫院）診斷證明書為主要論據。
四、訊據被告堅決否認有何傷害犯行，辯稱：診斷證明書只能證
    明告訴人受傷，不能證明我有毆打告訴人，應有其他補強證
    據補強告訴人之證述等語。經查，關於告訴人遭被告毆打之
    過程，證人即告訴人固於警詢、偵查及審判中迭證：被告於
    案發當天前往其父親房間門口與其父親對話，並於對話後不
    久旋即出手毆打我的右臉及右肩，被告當時跟我面對面，並
    以右手由右至左揮動毆打我，被告先用手打我的右臉頰，我
    臉被打的時候有稍微退一點但沒有抵抗，接著又打我右肩兩
    下等語（見警卷第7 至8 頁、偵卷第20頁、院二卷第112 至
    114 頁）。惟衡以被告與告訴人當時站立之相對位置、被告
    出手之方式與角度，及告訴人自陳遭毆打時其與被告均未有
    明顯移動之狀況等情，倘被告確有出手毆打告訴人，衡情被
    告之右手理應拍擊到告訴人之左臉及左肩，殊難想像被告由
    右至左揮動右手時要如何毆擊告訴人之右臉與右肩，是告訴
    人前開指證之內容已有不合常情之處。況依證人即告訴人於
    審理中證稱：我不知道被告當天為何前來，也不知道被告為
    何要打我，當時被告雖與其他家族成員有財產糾紛，但被告
    並沒有要我幫他在其父親面前講好話，且於案發前兩天，被
    告的確有載我及他父親、舅舅、舅媽一起北上就醫等語（見
    院二卷第107 至108 、111 頁），可知被告與告訴人不但素
    無怨隙，更曾於案發前不久與告訴人一同駕車出行，實難認
    被告有何刻意傷害告訴人之動機存在。再者，證人丁元鈞雖
    於偵查中結證：其於案發當天有接獲被告的電話，且被告在
    電話中有承認毆打告訴人一事等語（見偵卷第21至22頁），
    然於審理中則改稱：當天是一名自稱姓「劉」之女性以未顯
    示號碼之方式撥打電話給我，並表示要我把告訴人帶走，不
    然就要照三餐毆打告訴人，之後經我向告訴人確認，才知道
    撥打電話給我的人是被告等語（見院二卷第136 至137 頁）
    ，足見證人丁元鈞自始至終均不知悉來電者為何人，且來電
    者亦未向其表明確實身分，係其嗣後聯繫告訴人方自行推論
    來電者為被告，則證人丁元鈞前於偵查中指證被告有撥打電
    話向其承認毆打告訴人一情是否為真，已難謂無疑，遑論告
    訴人從未使用被告之手機撥打電話給丁元鈞一節，業經證人
    即告訴人於審理中證述甚明（見院二卷第115 頁），則被告
    何以會有丁元鈞之聯繫方式？亦未見檢察官詳加舉證說明，
    自難逕以證人丁元鈞前後不一之證詞補強告訴人前揭有瑕疵
    之證述。另告訴人雖於案發當日23時許至大同醫院就診，並
    經診斷受有上開傷害乙情，有前開診斷證明書附卷可憑（見
    警卷第11頁），然告訴人於本案發生後，以至於到院接受診
    療之時間已相隔13小時之久，且佐以證人丁元鈞證稱：告訴
    人就醫前沒有明顯外傷等語（見院二卷第137 頁），可知告
    訴人之傷勢輕微，客觀上尚不能排除其他因素介入並使告訴
    人受有上開傷害之可能，要難以該診斷證明書遽認告訴人所
    受上開傷害係遭被告毆打所致。
五、綜上所述，檢察官所舉之證據，並未達通常一般人不致有所
    懷疑，而得以確信其為真實之程度，自難僅憑前揭有瑕疵及
    仍待補強之證述，而為不利被告之認定。此外，本件復查無
    其他確切證據足以證明被告有公訴意旨所指傷害犯行，基於
    無罪推定之原則，自應為被告無罪判決之諭知。
據上論斷，應依刑事訴訟法第301 條第1 項，判決如主文。
本案經檢察官張志杰提起公訴，檢察官陳俊秀到庭執行職務。
中    華    民    國   110    年    12    月    30    日
                  刑事第八庭  審判長法  官  林英奇
                                    法  官  何一宏
                                    法  官  黃傳堯
以上正本證明與原本無異。
如不服本判決應於收受判決後20日內向本院提出上訴書狀，並應
敘述具體理由。其未敘述上訴理由者，應於上訴期間屆滿後20日
內向本院補提理由書(均須按他造當事人之人數附繕本)「切勿逕
送上級法院」。
中    華    民    國   110    年    12    月    30    日
                                    書記官  許雅惠